# 企业送股和转股，是按什么价格送或转？

提问人：blemig 时间：2021-11-11 12:59:27
请教一下送股和转股的问题，
如果上市公司A，想用未分配利润送股或盈余公积转股，那么转股的价格是按照 1 元/股？还是按市价/股，来做会计分录呢？
比如，转增 10 万股，每股市价 8 元/股， 那么是： 借：盈余公积——10万元； 贷：股本——10万元；
还是：借盈余公积——80万元； 贷：股本——10万元，资本公积——股本溢价——70万元呢？
谢谢大家！

回答人：chenyiwei
目前的惯例是按照转增的股本数量（即面值）从留存收益转入股本，并不是按照股份市价来结转的。因此是你的第一种理解。